臺灣桃園地方法院宣示判決筆錄　　　　　　96年度易字第23號
公　訴　人　臺灣桃園地方法院檢察署檢察官
被　　　告　乙○○
　　　　　　　　　　樓
　　　　　　甲○○
上二人共同
指定辯護人　本院公設辯護人楊晴翔
上列被告因竊盜案件，於中華民國96年2月14日上午10時許，在
本院第14法庭宣示判決，出席職員如下：
　　　　　法　官　尹　良
　　　　　書記官　廖宜政
　　　　　通　譯
法官起立朗讀判決主文、犯罪事實要旨、處罰條文、附記事項，
及告以上訴限制、期間並提出上訴狀之法院，且諭知記載其內容
：
一、主  文：
乙○○、甲○○共同攜帶兇器竊盜電業之電線，均累犯，均處有
期徒刑柒月，扣案老虎鉗壹支、腳踏釘拾壹支、麻布袋貳個，均
沒收；又共同竊盜，均累犯，均處有期徒刑參月；又共同攜帶兇
器竊盜電業之電線未遂，均累犯，均處有期徒刑肆月，扣案老虎
鉗壹支、腳踏釘拾壹支、麻布袋貳個，均沒收。均應執行有期徒
刑壹年，扣案老虎鉗壹支、腳踏釘拾壹支、麻布袋貳個，均沒收
。
二、犯罪事實要旨：
(一)、乙○○前於民國九十一年間，因施用毒品案件，經台灣新竹
    地方法院判處有期徒刑三月確定；又於九十二年間因侵占案
    件，經本院判處有期徒刑四月確定；又於九十二年間因施用
    毒品案件，經台灣新竹地方法院判處有期徒刑七月、五月，
    應執行有期徒刑十月確定；上開有期徒刑，經台灣新竹地方
    法院裁定應執行有期徒刑一年四月，送監執行，執行中經假
    釋，於九十三年六月三日縮刑假釋期滿，未經撤銷假釋，未
    執行之刑以已執行論而執行完畢。
(二)、甲○○前於九十三年間因恐嚇危害安全案件，經本院判處有
    期徒刑七月確定，於九十三年五月十三日縮刑期滿，執行完
    畢。
(三)、詎均仍不知悔改，基於意圖為自己不法所有之犯意聯絡，先
    、後三次，共同為如附表編號一至三所示之竊盜犯行，其各
    次竊盜之犯罪時間、地點、被害人、行為態樣、所得財物及
    查獲經過，均詳如附表所載。
三、處罰條文：電業法第一百零五條，刑法第二十八條、第三百
    二十條第一項、第三百二十一條第一項第三款、第二項、第
    二十五條、第四十七條第一項、第三十八條第一項第二款、
    第五十一條第五款。
四、附記事項：
(一)、查如事實欄附表編號一、三部分，扣案之虎鉗一支、腳踏釘
    十一支，主要部分係以質地堅硬之鐵質材料所製成，均有相
    當之長度，可用以擊、刺、毆打人之身體，足以對人之身體
    、生命、安全構成威脅，客觀上具有危險性，應均屬兇器。
(二)、又電業法第一百零五條規定「竊盜或損壞電桿、電線、變壓
    器或其他供電設備者，依刑法之規定從重處斷。」因該法條
    本身並無「刑」之規定，並非完備之刑罰法規，僅係說明有
    上開犯罪行為者，均依刑法之規定從重處斷，因之行為如符
    合刑法上之竊盜罪者，即依竊盜罪論罪科刑（最高法院九十
    五年度台上字第一五五七號判決意旨參考）。
(三)、核被告二人所為事實欄附表編號一部分所示之竊行，均係違
    反電業法第一百零五條，應依刑法第三百二十一條第一項第
    三款之攜帶兇器竊盜罪處斷；所為事實欄附表編號二部分所
    示之竊行，係犯刑法第三百二十條第一項之普通竊盜罪；所
    為事實欄附表編號三部分所示之竊行，已由被告甲○○以上
    開腳踏釘插入該電線桿孔，爬上該電線桿後，被告甲○○業
    已選定欲剪斷之台灣電力公司配置於該電線桿上之電線，其
    顯已搜尋發現欲竊取之電線，並已密切接近該電線，其竊行
    顯已著手，雖正欲持上開老虎鉗剪斷該電線時，即遭電擊而
    未得逞，然其此部分竊行已著手，僅未將上開電線置於自己
    實力支配之下，其此部分竊盜犯行，尚屬未遂，被告二人所
    為均係違反電業法第一百零五條，均應依刑法第三百二十一
    條第二項、第一項第三款之攜帶兇器竊盜未遂罪處斷。公訴
    人認事實欄附表編號二之行為，係犯刑法第三百二十一條第
    一項第三款之攜帶兇器竊盜罪，雖有未洽，惟因社會基礎事
    實同一，並經蒞庭實行公訴之檢察官當庭變更起訴法條為同
    法第三百二十條第一項之普通竊盜罪，基於檢察一體之原則
    ，此部分自應就檢察官更正後之論罪法條予以審究，檢察官
    更後之應適用法條已無未洽，即無再變更法條之必要；公訴
    人又認事實欄附表編號三之行為，係犯刑法第三百二十一條
    第一項第三款之攜帶兇器竊盜既遂罪，惟此僅係犯罪階段認
    定有誤，不生變更起訴法條之問題，均一併敘明。。
(四)、被告乙○○、甲○○間有犯意聯絡及行為之分擔，均為共同
    正犯。被告乙○○前於九十一年間，因施用毒品案件，經台
    灣新竹地方法院判處有期徒刑三月確定；又於九十二年間因
    侵占案件，經本院判處有期徒刑四月確定；又於九十二年間
    因施用毒品案件，經台灣新竹地方法院判處有期徒刑七月、
    五月，應執行有期徒刑十月確定；上開有期徒刑，經台灣新
    竹地方法院裁定應執行有期徒刑一年四月，送監執行，執行
    中經假釋，於九十三年六月三日縮刑假釋期滿，未經撤銷假
    釋，未執行之刑以已執行論而執行完畢；被告甲○○前於九
    十三年間因恐嚇危害安全案件，經本院判處有期徒刑七月確
    定，於九十三年五月十三日縮刑期滿執行完畢，有台灣高等
    法院被告前案紀錄表、台灣桃園地方法院檢察署刑案資料查
    註紀錄表在卷可按，其二人均係於五年內再故意犯本件有期
    徒刑以上之三罪，均為累犯，均應刑法第四十七條第一項規
    定加重其刑。被告二人先後三次竊盜犯行，犯意各別，應依
    數罪，分論併罰。
(五)、扣案老虎鉗一支、腳踏釘十一支、麻布袋二個，為被告乙○
    ○、甲○○二人前所購得，為其二人所有，供犯事實欄附表
    編號一、三犯罪所用之物，業據被告乙○○、甲○○於審理
    時供明，均應依刑法第三十八條第一項第二款規定宣告沒收
    。事實欄附表編號二部分，被告二人持以竊取上開機車之鑰
    匙一支，雖係被告甲○○所有用以行竊所用之物，業據被告
    甲○○於審理時供明，然因未扣案，為免將來執行之困難，
    爰不宣告沒收，一併敘明。
四、協商判決除有刑事訴訟法第四百五十五條之四第一項第一款
    於本訊問程序終結前，被告撤銷協商合意或檢察官撤回協商
    聲請者；第二款被告協商之意思非出於自由意志者；第四款
    被告所犯之罪非第四百五十五條之二第一項所定得以協商判
    決者；第六款被告有其他較重之裁判上一罪之犯罪事實者；
    第七款法院認應諭知免刑或免訴、不受理者情形之一，及違
    反同條第二項「法院應於協商合意範圍內為判決；法院為協
    商判決所科之刑，以宣告緩刑或二年以下有期徒刑、拘役或
    罰金為限」之規定者外，不得上訴。
五、如有前項得上訴之情形者，得自收受判決送達之日起十日內
    ，向本院提出上訴書狀，上訴於第二審法院。
六、本案經檢察官徐文豪到庭執行職務。
中　　華　　民　　國　　96　　年　　2 　　月　　14　　日
                  刑事第三庭
                      書記官  廖宜政
                      法  官  尹  良
上正本證明與原本無異。
                      書記官  廖宜政
中　　華　　民　　國　　96　　年　　2 　　月　　14　　日
附錄：
電業法第105 條（供電設備之竊盜或損壞)
竊盜或損壞電桿、電線、變壓器或其他供電設備者，依刑法之規
定從重處斷。
中華民國刑法第320條(普通竊盜罪、竊佔罪)
意圖為自己或第三人不法之所有，而竊取他人之動產者，為竊盜
罪，處五年以下有期徒刑、拘役或五百元以下罰金。
意圖為自己或第三人不法之利益，而竊佔他人之不動產者，依前
項之規定處斷。
前二項之未遂犯罰之。
中華民國刑法第321條（加重竊盜罪）
犯竊盜罪而有左列情形之一者，處6 月以上、5 年以下有期徒刑
：
一  於夜間侵入住宅或有人居住之建築物、船艦或隱匿其內而犯
    之者。
二  毀越門扇、牆垣或其他安全設備而犯之者。
三  攜帶兇器而犯之者。
四  結夥三人以上而犯之者。
五  乘火災、水災或其他災害之際而犯之者。
六  在車站或埠頭而犯之者。
前項之未遂犯罰之。
